臺北高等行政法院判決
　　　　　　　　　　　　　　　　　　 95年度訴字第02505號
　　　　　　　　　　　　　　　.
原　　　告　誠創科技股份有限公司
代　表　人　甲○○
訴訟代理人　張天欽律師
　　　　　　黃于玶律師
複　代理人　謝進益律師
被　　　告　財政部臺北關稅局
代　表　人　江安雄（局長）
訴訟代理人　丙○○
　　　　　　乙○○
上列當事人間因虛報進口貨物事件，原告不服財政部中華民國95
年5 月26日台財訴字第09500187600 號訴願決定，提起行政訴訟
。本院判決如下：
　　主  文
原告之訴駁回。
訴訟費用由原告負擔。
　　事  實
一、事實概要：
    原告（變更名稱前為旺成電子工學股份有限公司）委由臺灣
    航空貨運承攬股份有限公司（下稱台航公司）於民國（下同
    ）93年9 月3 日向被告報運進口WIRE,OTHER BASE METAL ST
    HGS/WIRE/NI/0.8-3005E40139乙批（進口報單號碼：第CG/9
    3/660/18242 號），原申報數量2,500PCE，完稅價格新臺幣
    （下同）426,625 元，經電腦核定以C3（應審應驗）方式通
    關。案經被告派員查驗結果，實到來貨數量12,500PCE ，並
    據財政部關稅總局驗估處（下稱驗估處）就被告第（93）北
    關查0671號送查價單簽復之查價結果，改按1,877,150 元核
    估完稅價格，經審理原告虛報進口貨物數量，逃漏營業稅款
    （本件來貨關稅稅率0%）之違章成立，審酌違章情節，依加
    值型及非加值型營業稅法（下稱營業稅法）第51條第7 款及
    貿易法第21條之規定，除核定追徵營業稅93,857元及推廣貿
    易服務費779 元外，並按所漏營業稅額72,526元處以2.5 倍
    之罰鍰計181,300 元（計至百元止）。原告不服，申請復查
    ，未獲變更，向財政部提起訴願，經財政部95年5 月26日台
    財訴字第09500187600 號訴願決定駁回，原告仍不服，遂向
    本院提起行政訴訟。
二、兩造聲明：
　(一)原告聲明：訴願決定、復查決定及原處分均撤銷。
　(二)被告聲明：原告之訴駁回。
三、兩造之爭點：
    本案有無民法有關代理規定之適用？被告認定原告有過失，
    是否適法？
　(一)原告主張之理由：
    1.本案進口貨物數量，依原告交付報關行之發票，註明數量
      為12,500PCS ，報關行向被告報關時即應申報數量為12,5
      00PCS ，惟報關卻誤報為2,500PCS，致生虛報數量逃漏營
      業稅情事（本案貨物關稅稅率為0%，致不生逃漏關稅情事
      ），而虛報數量顯係報關行所為，與原告無涉，此亦為被
      告不爭，則被告依法應科處報關行，原告既與本案錯誤無
      涉，當然無過失可言，參據大法官會議釋字第275 號解釋
      意旨，原告當然不應受罰。
    2.被告科罰原告之理由為參據財政部92年11月5 日台財稅字
      第0920065456號函釋：「關於受進口人委託代理報關事宜
      之報關行，因過失而不可歸責於進口人之逃漏稅款事件，
      其營業稅之罰責歸屬一案，請本諸職權依民法有關代理之
      規定辦理。」意旨而科罰原告，該財政部函示事項僅為行
      政命令，並無法律依據。又中央法規標準法第5 條第2 款
      規定：「關於人民權利義務」事項應以法律定之。本案為
      被告對原告財產權之侵害，核屬人民權利事項，自應以法
      律明定者為限，不得類推援引。則被告以民法代理關係科
      罰原告顯然違法。
    3.財政部訴願決定對原告上述質疑無法批駁，乃避而不答，
      卻稱：「復按『代理人於代理權限內，以本人名義所為之
      意思表示，直接對本人發生效力。』為民法第103 條第1
      項所規定；又本部92年11月5 日台財稅字第0920065456
      號函釋：『關於受進口人委託代理報關事宜之報關行，因
      過失而不可歸責於進口人之逃漏稅款事件，其營業稅之罰
      責歸屬一案，請本諸職權依民法有關代理之規定辦理。』
      ，係就進口人與報關業者間責任歸屬所為之釋示，並無違
      反中央法規標準法第5 條第2 款之問題。本件訴願人既自
      承係受其委託報關業者因作業疏失，致虛報進口貨物之數
      量，基於民法代理之權利義務關係，所產生之法律效果，
      自應由訴願人負責，其未盡注意及監督之責，尚難謂無過
      矢，原處分機關依法論處，核屬允當。訴願人所訴，委無
      足採，本件原處分應予維持。」（訴願決定書第5 、6 頁
      ）。對此訴願決定理由，原告質疑者為：
      (1)本案係報關行申報錯誤，與原告無涉，既為被告不爭，
        則原告無過失，應屬定論，財政部卻稱：「本件訴願人
        既自承係受其委託報關業者因作業疏失，致虛報進口貨
        物之數量，基於民法代理之權利義務關係，所產生之法
        律效果，自應由訴願人負責，其未盡注意及監督之責，
        尚難謂無過失」乙節，查財政部雖為海關上級機關，卻
        顯然不懂海關業務，進口人委託報關行報關後，並無法
        令規定，要對報關行盡注意監督義務？況報關行須聘有
        報關專責人員方能營業，報單並須經該專責人員簽證後
        方能向海關投單，而報關專責人員係經考試院考試及格
        ，領有證書方能執業，準此，進口人委託報關行報關，
        有關申報事項，即應由報關行負全責，如有申報錯誤情
        事，海關即依海關緝私條例第41條規定科罰報關行，因
        此報關行受託報關後，有關申報事項，不知會進口人，
        進口人不必亦不應過問，遑論注意與監督，此為業界共
        同之認知，謹請鈞院函詢報關公會、進出口商業同業公
        會，或任何一家進出口廠商或報關行，即可查證屬實，
        財政部稱進口人對報關行要盡注意及監督之責，否則報
        關行申報錯誤，進口人「尚難謂無過失」，其不懂海關
        通關實務，一至於斯。
      (2)財政部訴願決定之理由為民法代理關係引申之法律效果
        ，而該民法代理關係之說詞核屬財政部之自行釋示，並
        無任何法律依據，如果此說可以成立，豈非裁判兼球員
        ？行政救濟制度即無存在必要。
      (3)任何行政罰責均應受大法官會議釋字第275 號解釋規範
        ，以民法代理關係科處行政罰，顯然排除大法官會議解
        釋之規範，原處分自屬無效。
    4.海關緝私條例第44條規定：「有違反本條例情事者，除依
      本條例有關規定處罰外，仍應追徵其所漏或沖退之稅款」
      。
      (1)被告機關援引此條規定處罰，則請被告機關說明原告係
        違反該條例之何項規定。
      (2)被告機關一再表示，海關緝私條例第41條所謂報關行與
        貨主分別處罰之規定，係指報關業者申報不實之情形，
        與本件報關業者申報錯誤者有別，故被告機關不認為原
        告係違反海關緝私條例第41條。
      (3)海關緝私條例無任何一條文規定，報關業申報錯誤（被
        告機關自承），需科予罰鍰之規定。
      (4)原告究竟是違反海關緝私條例何條之規定，故應適用同
        法第44條規定，令人不解，被告機關自有說明之必要。
    5.海關緝私條例第41條規第1 、3 項規定：「報關行向海關
      遞送報單，對於貨物之重量、價值、數量、品質或其他事
      項為不實記載者，處以所漏或沖退稅額2 倍至5 倍之罰鍰
      」、「第1 項之不實記載等情事，如係報關行與貨主之共
      同行為，應分別處罰」。
      (1)原告援引此條規定並非主張本件係符合此條項之規定，
        僅在說明其法理，核先敘明。
      (2)依舉重明輕之法理，報關行申報不實（較嚴重），貨主
        除共同參與外，不予處罰，而報關行申報錯誤（輕微）
        ，貨主當然不應予以處罰。
      (3)依被告之主張，報關行申報不實而貨主未參與，依海關
        緝私條例第41條，貨主不予處罰，而本件係報關行申報
        錯誤，貨主雖未參與，但貨主仍應依民法第103 條及22
        4 條之法理予以處罰，如此之邏緝，如何為人民所接受
        ！
      (4)本案被告僅因財政部「請本諸職權依民法有關代理之規
        定辦理」之函示，即予科罰，排除大法宮會議釋字第
        275 號解釋及海關緝私條例第41條規定之適用，原處分
        顯然違法。況「民法」並非行政法規，二者本質屬性迥
        然不同，規範事項互異，當事人行為如應受行政處罰時
        ，處分機關之處分應受大法官會議釋字第275 號解釋之
        拘束，其理甚明。本案被告以民法代理關係科罰毫無過
        失之原告，顯然違法，應請撤銷。
    6.營業稅法並未規範對進口貨物申報不實而致逃漏由海關代
      徵營業稅之罰責，其理由如下：
      (1)貨物進口人虛報進口貨物致逃漏進口稅費者，90年12月
        31日以前，海關不代徵營業稅，因此一般營業人進口之
        貨物縱有申報不實逃漏稅費情事，亦無營業稅法罰責問
        題。91年1 月1 日以後進口之貨物由海關代徵營業稅，
        進口人如因虛報而有漏稅情事，除關稅外，營業稅併同
        科罰，僅因稽徵程序改變（由內地稅機關改由海關代徵
        ），實體不變，原來不罰，變成要罰，肇致進口人蒙受
        更不利之行政行為，除不符法理原則外，更與立法原意
        相違。
      (2)營業稅法第51條規定：「納稅義務人，有左列情形之一
        者，除追繳稅款外，按所漏稅額處1 倍至10倍罰鍰，並
        得停止其營業：一、未依規定申請營業登記而營業者。
        二、逾規定期限30日未申報銷售額或統一發票明細表，
        亦未按應納稅額繳納營業稅者。三、短報或漏報銷售額
        者。四、申請註銷登記後，或經主管稽徵機關依本法規
        定停止其營業後，仍繼續營業者。五、虛報進項稅額者
        。六、逾規定期限30日未依第36條第1 項規定繳納營業
        稅者。七、其他有漏稅事實者。」綜觀全文，第1 款至
        第6 款列舉之違法情節，均係指內地稅納稅義務人在國
        內之行為違反營業稅法之作為義務而言，則第7 款「其
        他有漏稅事實者」自為概括規範納稅義務人在國內之作
        為義務，與進口貨物無涉，被告不察，濫權處分，自屬
        違法。此對照菸酒稅法第19條：「納稅義務人有下列逃
        漏菸酒稅及菸品健康福利捐情形之一者，除補徵菸酒稅
        及菸品健康福利捐外，按補徵金額處1 倍至3 倍之罰鍰
        ：…三、國外進口之菸酒，未申報繳納菸酒稅及菸品健
        康福利捐者。…」即法條中必須明訂「國外進口」者，
        方有其適用，兩相對照，營業稅法未對進口貨物申報錯
        誤訂定罰責，其理自明。
    7.本件屬報關行錯誤申報過失所致，乃被告機關所不否認，
      是原告本身並無故意過失。行政罰法第7 條第1 項規定：
      「違反行政法上義務之行為，非出於故意或過失者，不予
      處罰」，原告本身既無故意過失，自不應受行政上之處罰
      。另本件係行政處罰之問題，有關本人是否應就他人之行
      為負同一責任，行政罰法第7 條第2 項有特別規定，自然
      排除民法之適用，否則行政罰法第7 條第2 項自無規定之
      必要（反面、限縮解釋）。
      (1)行政罰法第7 條第2 項規定，法人之「代表」人、其他
        有「代表」權人（例如經理人等），或實際為之職員、
        受僱人或從業人員之故意過失，推定為法人之故意過失
        。
      (2)查該等行為人，限「代表」法人之人（代表與代理不同
        ），及法人組織下本身職員、受僱人或從業人員始足當
        之。本件報關行，既非當然代表原告之人，亦非原告之
        職員、受僱人或從業人員，依行政罰法第7 條第2 項之
        反面及限縮解釋，原告當然不受推定與報關行負同一故
        意或過失責任。
      (3)退萬步言，若認本件報關行之過失，依行政罰法第7 條
        第2 項，原告仍受同一過失之推定（原告否認），既謂
        「推定」，自非不得舉反證推翻。而本件被告機關既自
        承本件確係報關行本身之錯誤，與原告無關，原告無過
        失，自不應受行政處罰。
    8.再退萬萬步言，若認本件原告依民法代理等法理，應承擔
      漏稅額之處罰，本件亦應有稅捐稽徵法第48條之2 規定之
      適用，依法應予免罰。
      (1)稅捐稽徵法第48條之2 第1 項規定：「納稅義務人自動
        向稅捐稽微機關補報，並補繳所漏稅款者，凡屬未經檢
        舉、未經稽機關或財政部指定之調查人員進行調查之案
        件，左例之處罰一律免除，其涉及刑事責任者，並得免
        除其刑。一本法第41條至第45條之處罰。二各稅法所定
        關於逃漏稅之處罰」。
      (2)查本件係爭貨物因進口通關方式為C3，受貨人需繳附實
        體報關資料（即「投單」），如商業發票（INVOICE ）
        ，包裝單（PACKING LIST）及提單（B/L ）供海關檢驗
        。原告所委託之報關行於投單時，即發現原以電腦傳輸
        之報單資料有誤（數量12,500件誤打為2,500 件），故
        原告委託之報關行即於投單文件中，自動檢附「更正申
        請書」，連同商業發票、包裝單及提單一併交付海關。
      (3)是本件乃原告委託之報關行自行發現錯誤而在海關檢驗
        前即申請更正，本件並非遭人檢舉或海關經檢驗貨物數
        量後發現與報單記載不符始重新申報之情形。
      (4)是本案符合稅捐稽徵法第48條之2 第1 項，於未經檢舉
        、未經稽徵關或財政部指定之調查人員進行調查前，即
        自動向稅捐機關補報並補繳所漏稅款，所漏稅捐應予免
        罰。
      (5)行政程序法第9 條規定：「行政機關就該管行政程序，
        應於當事人有利及不利之情形，一律注意」，本件被告
        疏未注意對原告有利之事項，是本件原處分，複查決定
        及原處分自有違誤，應予撤銷。
　(二)被告主張之理由：
    1.按「有違反本條例情事者，除依本條例有關規定處罰外，
      仍應追徵其所漏或沖退之稅款。」為海關緝私條例第44條
      前段所明定。次按「貨物進口時，應徵之營業稅，由海關
      代徵之；其徵收及行政救濟程序，準用關稅法及海關緝私
      條例之規定辦理。」「納稅義務人，有左列情形之一者，
      除追繳稅款外，按所漏稅額處1 倍至10倍罰鍰，並得停止
      其營業：…7 、其他有漏稅事實者。」分別為營業稅法第
      41條及第51條第7 款所明定。復按「為拓展貿易，因應貿
      易情勢，…主管機關得設立推廣貿易基金，就出進口人輸
      出入之貨品，由海關統一收取…推廣貿易服務費。」亦為
      貿易法第21條第1 項所明定。本案原告違法情節具如前述
      ，被告依上揭法條論處，於法並無不合。
    2.按「公法與私法，雖各具特殊性質，但二者亦有其共通之
      原理，私法規定之表現一般法理者，應亦可適用於公法關
      係」改制前行政法院52年判字第345 號著有判例。查本案
      為虛報進口貨物數量、逃漏營業稅為不爭之事實，原告委
      任報關行報運系案貨物進口，雖因報關行疏失造成虛報之
      行為，惟查本案貨物進口稅率（關稅）為零，因不合於海
      關緝私條例第41 條 第1 項所稱之所漏進口稅額，自不得
      依該條項規定為處罰，僅得依關稅法相關規定論處。至於
      有關所漏營業稅額之追徵，進口人既為納稅義務人，依民
      法代理之法理（即民法第103 條第1 項規定）自應以進口
      人（即原告）為課徵對像；另有關營業稅罰鍰部分，依前
      揭財政部第092006 5456 號函核示意旨，原告雖無過失，
      惟按民法代理之法理（即民法第224 條）規定略以：「債
      務人之代理人或使用人，關於債之履行有故意或過失時，
      債務人應與自己之故意或過失負同一責任…。」是以被告
      據以論罰及追徵稅費，核屬允當，訴訟理由所稱，顯係原
      告誤解法令，殊無足採，至於原告因此所受損失，宜另循
      私法途徑解決。
    3.查「報關行向海關遞送報單，對於貨物之重量、價值、數
      量、品質或其他事項，為不實記載者，處以所漏或沖退稅
      額2 倍至5 倍之罰鍰，並得停止其營業1 個月至6 個月；
      其情節重大者，並撤銷其營業執照。」「第1 項之不實記
      載等情事，如係報關行與貨主之共同行為，應分別處罰。
      」分別為海關緝私條例第41條第1 項及第3 項所明定。前
      開條文第1 項係就報關業者申報不實，所為之處罰規定，
      第3項 係指報關業者與進口人共同為虛報行為時，分別依
      相關規定處罰，非指報關業者申報錯誤之案件，僅以報關
      業者為處罰對象。本件原告為報運進口之進口人，雖係因
      報關行之錯誤致涉有虛報情事，被告依首揭規定論處，洵
      無違誤。至於報關行是否依此規定論罰，則視有無構成本
      條之違章處罰要件而為判斷，惟並不因處分報關行，即可
      卸免原告之行政責任。至於訴狀理由三、四、五所述各節
      ，查本案因報關行作業疏失，致有違法虛報進口貨物數量
      ，逃漏進口稅費之行為，被告已另行依關稅法第84條第1
      項及報關業設置管理辦法第35條之規定，科處報關行罰鍰
      在案外，有關營業稅罰鍰部分，因報關行非本案貨物之營
      業人，依財政部上揭函核示意旨按民法代理之法理，其罰
      責自應歸屬原告，另有關進口稅費之追徵，按民法代理之
      法理，亦應對原告為之，本案被告依法對原告科處營業稅
      罰鍰並追徵稅費，洵屬適法妥當。至於原告所稱無過失不
      應受到科處乙節，顯係誤解法令所致，要不足採。
　　理  由
一、按「有違反本條例情事者，除依本條例有關規定處罰外，仍
    應追徵其所漏或沖退之稅款。」為海關緝私條例第44條前段
    所明定。次按「貨物進口時，應徵之營業稅，由海關代徵之
    ；其徵收及行政救濟程序，準用關稅法及海關緝私條例之規
    定辦理。」及「納稅義務人有左列情形之一者，除追繳稅款
    外，按所漏稅額處1 倍至10倍罰鍰，並得停止其營業：一、
    …七、其他有漏稅事實者。」復為營業稅法第41條及第51條
    第7 款所規定。另「為拓展貿易，因應貿易情事，支援貿易
    活動，主管機關得設立推廣貿易基金，就出進口人輸出入之
    貨品，由海關統一收取最高不超過輸出入貨品價格萬分之4.
    25之推廣貿易服務費。」為貿易法第21條第1 項前段所規定
    。
二、本件原告委由台航公司於93年9 月3 日報運進口WIRE,OTHER
    BASE METAL STHGS/WIRE/NI/0.8-3005E40139 乙批，原申報
    數量2,500PCE，完稅價格426,625 元；案經被告查驗結果，
    來貨實到數量12,500PCE ，據驗估處通報查價結果，完稅價
    格為1,877,150 元，有被告094 北進緝字第0026號緝私報告
    書等相關資料可資佐證，經審理原告虛報進口貨物數量，逃
    漏營業稅款之違章成立，乃依首揭規定，核定追徵營業稅93
    ,857元及推廣貿易服務費779 元，並按所漏營業稅額72,526
     元 處以2.5 倍之罰鍰計181,300 元。原告不服，主張略以
    (一)本違章報係報關業者申報錯誤所致，依法應處罰報關業者
    ，原告既無過失，依司法院釋字第275 號解釋，自不應受罰
    。(二)按「報關行向海關遞送報單，對於貨物之重量、價值、
    數量、品質或其他事項，為不實記載者，處以所漏或沖退稅
    額2 倍至5 倍之罰鍰，並得停止其營業1 個月至6 個月；其
    情節重大者，並撤銷其營業執照。」及「第1 項之不實記載
    等情事，如係報關行與貨主之共同行為，應分別處罰。」分
    別為海關緝私條例第41條第1 項及第3 項所規定。依前揭法
    條意旨，報關業者申報錯誤之案件，僅以報關業者為處罰對
    象，被告卻以民法代理之法理，將報關業者之錯誤責任歸屬
    於原告，排除司法院釋字第275 號解釋及前揭法條之適用，
    於法不合。(三)中央法規標準法第5 條第2 款規定，關於人民
    權利義務事項，應以法律定之。被告對原告所為罰鍰處分，
    屬侵害人民財產權事項，應以法律明文規定者為限，被告類
    推民法代理之法理，作為行政處罰之依據，顯有未洽云云。
    是本件應審酌者為：本案有無民法有關代理規定之適用？被
    告認定原告有過失，是否適法？
三、經查：
  (一)進口貨物是否涉及虛報，係以原申報者與實際進口貨物現狀
    為認定憑據。本件原告原申報系爭進口貨物數量2,500PCE，
    完稅價格426,625 元，惟實際來貨數量為12,500PCE ，完稅
    價格1,877,150 元，為原告所不爭執，受委任報關之台航公
    司於93年9 月6 日申請書中，亦坦承因作業疏失，誤將PACK
    ING LIST錯認為INVOICE ，以致將PACKING LIST上來貨數量
    計5 箱、每箱2,500PCE之資料，誤為來貨單價5 元/PCE、總
    數量2,500PCE等情，則原告虛報進口貨物數量，逃漏營業稅
    款（本件來貨關稅稅率0%）之違章行為，洵堪認定。原告委
    由台航公司以其名義報運進口，原告為報運進口之行為人，
    被告以之為處分對象，並無不合，縱係因台航公司之疏失所
    致，亦屬原告與台航公司間民事求償問題，並無礙原告報關
    時虛報系爭貨物之認定。
  (二)按「報關行向海關遞送報單，對於貨物之重量、價值、數量
    、品質或其他事項，為不實記載者，處以所漏或沖退稅額2
    倍至5 倍之罰鍰，並得停止其營業1 個月至6 個月；其情節
    重大者，並撤銷其營業執照。」及「第1 項之不實記載等情
    事，如係報關行與貨主之共同行為，應分別處罰。」分別為
    海關緝私條例第41條第1 項及第3 項所規定。本條係就報關
    業者申報不實，所為之處罰規定，第3 項係指報關業者與進
    口人共同為虛報行為時，分別依相關規定處罰，非指報關業
    者申報錯誤之案件，僅以報關業者為處罰對象。本件原告為
    報運進口之行為人，既涉有虛報情事，被告依首揭規定論處
    ，於法並無不合。至台航公司是否依此規定論罰，乃另一問
    題，要不因台航公司有無受罰，而可卸免原告之責任。
  (三)復按「代理人於代理權限內，以本人名義所為之意思表示，
    直接對本人發生效力。」為民法第103 條第1 項所規定。關
    於報關事務，進口人通常委由報關行代為報關，在委任事務
    範圍內，報關行即為進口人之代理人，由於進口人方為報關
    進口之當事人，若因報關行之過失發生逃漏稅款情事，此際
    如進口人均得主張報關行之過失非其本人之過失而免責，則
    將使海關緝私條例相關處罰規定形同具文。故民法第103 條
    第1 項上開規定，於行政法上當亦有其適用。至原告所引最
    高行政法院90年判字第11號及90年判字第57號判決，其情節
    與本件不同，本院自無援用之餘地，併予敘明。
  (四)本件原告既自承係受其委託報關業者因作業疏失，致虛報進
    口貨物之數量，基於民法代理之權利義務關係，所產生之法
    律效果，自應由原告負責，其未盡注意及監督之責，尚難謂
    無過失，被告依法論處，要非無據。
四、綜上，原告所訴，委無足採。從而，原處分並無不法，訴願
    決定予以維持，亦無不合。原告徒執前詞，訴請撤銷，為無
    理由，應予駁回。
五、兩造其餘攻擊防禦方法均與本件判決結果不生影響，故不逐
    一論述，併此敘明。
據上論結，本件原告之訴為無理由，爰依行政訴訟法第98條第3
項前段，判決如主文。
中　　華　　民　　國　　96　　年　　1 　　月　　3 　　日
                      第二庭審判長法  官　徐瑞晃
                                  法  官  畢乃俊
                                  法　官  陳金圍
上為正本係照原本作成。
如不服本判決，應於送達後20日內，向本院提出上訴狀並表明上
訴理由，如於本判決宣示後送達前提起上訴者，應於判決送達後
20日內補提上訴理由書（須按他造人數附繕本）。
中　　華　　民　　國　　96　　年　　 1　　月　　 3　　日
                                  書記官  陳可欣
